---
title: "Метрика"
output: pdf_document
lang: ru-RU
header-includes: 
  - \newcommand{\e}{\varepsilon}
  - \newcommand{\hb}{\hat\beta}
  - \renewcommand{\b}{\beta}
---

Задача 1. 

Предполагая нормальность остатков, оцените модель $y_i=\beta x_i + \e_i$ по трём наблюдениям: $x_1=0$, $x_2=0$, $x_3=1$, $y_1=0$, $y_2=1$, $y_3=4$. Найдите $\hat{\beta}$, $RSS$, $TSS$, $ESS$, $R^2$.


Задача 2.

По историческим данным начала 20-го века была оценена зависимость длины тормозного пути от скорости машины. По 50 наблюдениям была оценена регрессия: 

\[
\widehat{dist}_i=-5.25 + 0.75 speed_i
\]

Стандартные ошибки двух оцененных коэффициентов равны 2 и 0.08 соответственно.


1. Проверьте гипотезы о значимости каждого коэффициента на 10%-ом уровне значимости.

2. Постройте 90%-ый предиктивный интервал для длины тормозного пути машины ехавшей со скоростью 50 км/ч.

Подсказка: Нормальное N(0;1) распределение с вероятностью 90% лежит в пределах от -1.65 до 1.65.


Задача 3.

Винни-Пух построил логит-модель для предсказания качества мёда: $y_i=0$ означает неправильный мёд, а $y_i=1$ --- правильный. Правильность мёда зависит от разных характеристик дупла, в частности от правильности пчёл ($x_i$) и их количества ($z_i$). Оценка модели выглядит так:

\[
\Lambda(P[y_i=1]) = -0.2 + 2 x_i + 0.02 z_i
\]

Здесь $\Lambda()$ --- логистическая функция, $\Lambda(t)=e^t/(1+e^t)$.

1. Спрогнозируйте вероятность правильного мёда для дупла с сотней правильных пчёл.

2. Во сколько отличается вероятность правильного мёда для дупла с правильными и аналогичного дупла с неправильными пчёлами?

3. Стандартные ошибки коэффициентов равны $0.1$, $0.2$ и $0.3$ соответственно. Проверьте значимосить каждого коэффициента и дайте Винни-Пуху содержательные рекомендации касательно правильности мёда.

\newpage

Задача 4. 

```{r, include = FALSE}
library("ggplot2")
library("xtable")
library("texreg")
library("lmtest")
library("pander")
library("dplyr")
library("plm")
```

Исследовательница Мишель оценила зависимость логарифма цены бриллиантов от логарифма массы. Результаты приведены в таблице 1.

```{r, results='asis'}
model <- lm(data = diamonds, log(price) ~ log(carat))
texreg(model)
```

А затем провела тест Уайта (таблица 2):
```{r, results='asis'}
bptest(model, 
       varformula = ~log(carat) + I(log(carat) ^ 2), 
       data = diamonds) %>% pander
```

1. Аккуратно сформулируйте $H_0$ и $H_a$ данного теста
2. К каким выводам пришла Мишель по результатам теста
3. Что результаты теста говорят о проверке гипотез о значимости коэффициентов?



\newpage
Задача 5. Исследователь Василиса хочет сравнить три модели (FE/RE/Pooled регрессия) в исследовании безработицы. Результаты тестов и оценок моделей приводятся в таблицах 3-6:

```{r}
data("EmplUK", package = "plm")
employment <- pdata.frame(EmplUK, index = c("firm", "year"))
pooling <- plm(data = employment, emp ~ wage + capital, model = "pooling")
fe <- plm(data = employment, emp ~ wage + capital, model = "within")
re <- plm(data = employment, emp ~ wage + capital, model = "random")
```

```{r, results='asis'}
texreg(list(pooling, fe, re), custom.model.names = c("Pooling", "FE", "RE"))
```

```{r, results="asis"}
phtest(fe, re)  %>% pander
```

```{r, results="asis"}
plmtest(re, type = "bp")  %>% pander
```

```{r, results="asis"}
pFtest(fe, pooling) %>% pander
```


1. Выберите оптимальную модель объяснив свой выбор
2. Приведите пример ситуации, в которой FE модель невозможно оценить


